臺灣基隆地方法院刑事判決　　　　　　　　　　　　　九十一年度簡上字第八九號
　　上　訴　人
　　即　被　告　乙○○
　　選任辯護人　黃丁風
　　　　　　　　黃雅羚律師
右列被告因違反建築法案件，不服本院基隆簡易庭九十一年度基簡字第三七五號，中
華民國九十一年七月一日第一審簡易判決（聲請案號：九十一年度偵字第一九二號）
提起上訴，本院管轄之第二審合議庭判決如左：
    主  文
上訴駁回。
乙○○緩刑貳年。
    事實及理由
一、本案經本院審理結果，認第一審判決以被告乙○○係犯建築法第九十五條違法重
    建建築物罪，而判處被告拘役伍拾日，如易科罰金以參佰元折算壹日，其認事用
    法均無違誤，量刑亦屬適當，應予維持，並引用第一審判決書記載之事實、證據
    及理由。
二、訊據上訴人即被告乙○○矢口否認有重建建築物之犯行，辯稱：「公務局拆了違
    建後，原先是用帆布去遮破洞，因為帆布無法承受雨水的重量，導致雨水淹到大
    樓樓梯間，是應鄰居的要求才用白鐵皮做成像窗戶的樣子，隨時可以開關及拆卸
    ，所設的遮雨棚是活動拴形式可以拆卸的，應該不符合建築法所規定重建之意」
    云云。按建築法所稱之建築物，為定著於土地或地面下，具有頂蓋樑柱或牆壁，
    供個人或公眾使用之構造物或雜項工作物，又建築法所稱建築物之「主要」構造
    ，為基礎、主要樑柱、承重牆壁、樓地板及屋頂之構造，建築法第四條、第八條
    分別定有明文。本件被告於九十年五、六月間，以白鐵架及浪板架構其原先遭主
    管機關基隆市政府拆除之屋頂、樓板構造物，進行修補，由其平台樓板整體結構
    及功能觀察，與建築法第四條所規定之建築物之特性相符，業據證人即基隆市政
    府建築管理課職員黃國杰、基隆市政府工務局工程隊人員甲○○於偵查中證述明
    確，並有基隆市政府工務局違章建築拆除通知單、基隆市中正區公所違章建築查
    報簽辦單附卷可參，復經檢察官勘驗現場屬實，製有勘驗筆錄及照片五幀在卷足
    憑被告辯稱其重置部分為活動性遮雨棚非屬建築物，核係卸責之詞，並非足採。
    再按建築物非經主管建築機關之審查許可，並發給執照不得擅自建造，違反此規
    定擅自建造者，必要時得強制拆除其建築物，建築法第二十五條第一項前段、第
    八十六條第一款後段分別定有明文。是被告對依上開規定於八十六年強制拆除之
    建築物，於九十年五，六月間違反規定重建，係犯建築法第九十五條之罪無訛。
    其事證明確，犯行洵堪認定。
三、核被告乙○○所為，係犯有建築法第九十五條違法重建建築物罪。原審審酌被告
    犯罪之動機係為避免平台樓板漏水等一切情狀，判處被告拘役五十日，並諭知易
    科罰金之折算標準，其認事用法並無違誤，量刑亦屬恰當，應予維持，被告上訴
    指摘原審簡易判決不當，為無理由，應予駁回。
四、惟本院審酌被告前未曾受有期徒刑以上刑之宣告，有本院被告全國前案紀錄表在
    卷可按，本件犯行係為避免漏水或鄰居不慎跌倒之考量，致罹刑章，本院認本件
    刑之宣告，已足收警惕之效，因認所處之刑，以暫不執行為適當，併予宣告緩刑
    二年，以策自新。
據上論斷，應依刑事訴訟法第四百五十五條之一第一項、第三項、第三百六十八條、
第三百七十三條，刑法第七十四條第一款，判決如主文。
本案經檢察官李辛茹到庭執行職務。
中      華      民      國    九十一    年      九      月    二十五    日
                                    臺灣基隆地方法院刑事第三庭
                                      審判長法  官    林火炎
                                              法  官    齊  潔
                                              法  官    何怡
右正本證明與原本無異。
本件判決不得上訴。
                                              書記官    湯惠芳
中      華      民      國    九十一    年      十      月      一      日
